臺灣臺南地方法院臺南簡易庭民事判決
110年度南小字第1262號
原      告  高滄洋  
被      告  洪竹義  
訴訟代理人  洪榮茂  
上列當事人間請求返還押金事件，經本院於民國110年8月23日言
詞辯論終結，判決如下：
    主    文
被告應給付原告新臺幣參萬貳仟元。
訴訟費用新臺幣壹仟元由被告負擔。
本判決得假執行。
　　事實及理由
一、原告起訴主張：原告於民國88年12月8日向被告承租臺南市○
    ○區○○路000號之3、5、6、7號鐵皮屋，約定押租金新臺幣（
    下同）32,000元（下稱系爭押租金），並約定押租金於被告
    交還房屋後，應返還原告（上開租賃契約下稱系爭租賃契約
    ）。嗣上開房屋改由原告之前妻詹淑瑛承租，詹淑瑛已於10
    9年7月將上開房屋交還被告，但被告迄今仍不返還系爭押租
    金32,000元，原告多次催討，被告不理不睬。爰依租賃契約
    之約定，請求被告返還系爭押租金。並聲明：求為判決如主
    文第1項所示。
二、被告則以：被告已經將系爭押租金返還原告的太太詹淑瑛云
    云，資為抗辯。並聲明：原告之訴駁回。
三、得心證之理由：
（一）原告主張其於88年12月8日向被告承租臺南市○○區○○路000
      號之5、6、7號鐵皮屋，約定押租金32,000元，並約定押
      租金於被告交還房屋後，應返還原告。嗣上開房屋改由原
      告之前妻詹淑瑛承租，詹淑瑛已於109年7月將上開房屋交
      還被告之事實，業據提出租賃契約1份為證，並為被告所
      不爭執，堪信屬實。上開房屋既已返還被告，原告依系爭
      租賃契約之約定請求被告返還押租金32,000元，自屬有據
      。
（二）按當事人主張有利於己之事實者，就其事實有舉證之責任
      ，民事訴訟法第277條段定有明文。被告雖辯稱：其已經
      將系爭押租金返還原告的太太詹淑瑛云云，然為原告所否
      認，依上開規定，自應由被告就上開有利於己之事實負舉
      證責任，惟被告並未舉證以實其說，其上開辯解，自不足
      採。
四、綜上所述，原告依系爭租賃契約之約定，請求被告給付32,0
    00元，為有理由，應予准許。又本件訴訟費用1,000元（第1
    審裁判費）應由敗訴之被告負擔，爰確定如主文第2項所示
    。
五、本件係屬民事訴訟法第436條之8第1項小額訴訟事件所為被
    告敗訴之判決，依同法第436條之20規定，應依職權宣告假
    執行。
六、訴訟費用負擔之依據：民事訴訟法第78條、第436條之19第1
    項。　　
中    華    民    國   110    年    8     月    30    日
                臺灣臺南地方法院臺南簡易庭
                              法  官  蘇正賢
以上正本係照原本作成。
如不服本判決，應於送達後20日內，向本院提出上訴狀並表明上
訴理由，如於本判決宣示後送達前提起上訴者，應於判決送達後
20日內補提上訴理由書（須附繕本）。
對於小額程序之第一審判決之上訴，非以其違背法令為理由，不
得為之。且上訴狀內應記載表明(一)原判決所違背之法令及其具
體內容；(二)依訴訟資料可認為原判決有違背法令之具體事實者
。如委任律師提起上訴者，應一併繳納上訴審裁判費。 
中    華    民    國   110    年    8     月    30    日
                              書記官  林容淑